【裁判字號】    88,上訴緝,1240
【裁判日期】    890907
【裁判案由】    毒品危害防制條例等
【裁判全文】
臺灣高等法院臺中分院刑事判決                八十八年度上訴緝字第一二四○號
    上  訴  人
    即  被  告  乙○○
    選任辯護人  袁烈輝
右上訴人因違反毒品危害防制條例案件，不服臺灣臺中地方法院中華民國八十七年二
月三日第一審判決（民國八十六年度訴字第三二四八號，起訴案號：台灣台中地方法
院檢察署民國八十六年度偵字第二○八一八號，移送併辦案號：台灣台中地方法院檢
察署八十六年度偵字第二三五七○號），提起上訴，及移送併辦（台灣台中地方法院
檢察署八十八年度偵字第一三六六七號），本院判決如左：
      主  文
原判決關於施用毒品、非法吸用化學合成麻醉藥品及定應執行刑部分均撤銷。
乙○○連續施用第一級毒品，累犯，免刑。扣案之海洛因參小包（共淨重壹點柒肆公
克，包裝重零點伍伍公克）、海洛因壹小包（鑑定時與同為警查獲之雷小雯所有海洛
因貳小包混合，共淨重零點玖肆公克，包裝重壹公克）、海洛因壹包（淨重伍陸點柒
捌公克，包裝重肆點柒捌公克），均沒收銷燬之，扣案之注射針筒（小）拾柒支、注
射針筒（大）壹支、夾鏈袋（小）壹佰個、夾鏈袋（大）玖個，均沒收。又連續施用
第二級毒品，累犯，免刑。扣案之安非他命壹包（含袋重伍肆點捌公克），沒收銷燬
之。
      事  實
一、乙○○於民國八十二年間因違反麻醉藥品管理條例案件，經臺灣臺北地方法院判
    處有期徒刑六月確定，於八十三年十一月十四日執行完畢，猶不知悔改。復基於
    概括之犯意，自八十六年九月上旬某日起至八十八年六月四日止，連續在台中市
    北屯區○○路二一○號四樓二十八室、台中市○○區○○路四段三○七號二十一
    樓之二租處及台中市○○路○段二八二號五樓之五Ｄ棟等處所，以將海洛因摻入
    香煙內，然後用火點燃吸食方式，施用第一級毒品海洛因多次，約每日施用一次
    。另基於概括之犯意，自八十六年九月上旬某日起，至八十八年六月四日止，在
    同上地點，以將安非他命置於錫箔紙上，再以打火機燒烤產生煙霧，以口吸食之
    方式，施用第二級毒品安非他命多次，約二、三日施用一次。。其中於八十六年
    十月六日下午六時二十分許，在台中市○○路○段九三八號前，為警查獲，並扣
    得其所有海洛因三小包（共淨重一．七四公克，包裝重○．五五公克）；又於八
    十六年十一月十日下午二時三十分許，在台中市○○區○○路四段三○七號十二
    樓電梯口，為警查獲，並扣得其所有海洛因一小包（鑑定時與同為警查獲之雷小
    雯所有海洛因二小包混合，共淨重○．九四公克，包裝重一公克），及乙○○所
    用供施用第一級毒品之用之注射針筒（小）十七支、注射針筒（大）一支、夾鏈
    袋（小）一百個、夾鏈袋（大）九個。復於八十八年六月四日凌晨四時三十分許
    ，駕其向友人借得之ＯＸ－一一五九號自用小客車，在台中市○○路與忠明路口
    ，為警臨檢查獲。再於同日帶同警員前往台中市○○路○段二八二號五樓之五Ｄ
    棟，起出海洛因一包（淨重五六．七八公克，包裝重四．七八公克）、安非他命
    一包（含袋重五四．八公克）。
二、案經台中市警察局移請台灣台中地方法院檢察署檢察官偵查起訴，及台中縣警察
    局霧峰分局移送檢察官移送原審法院併案審理，及台中市警察局移送檢察官移送
    本院併案審理。由本院裁定送觀察勒戒，認有繼續施用毒品傾向，再裁定施以強
    制戒治，執行期滿。
      理  由
一、右開事實，業經上訴人即被告乙○○（以下簡稱被告）於警訊、偵查、原審及本
    院審理中先後自白不諱，且有如事實欄所示之物品扣案可資佐證。又被告為警查
    獲時採尿鑑定結果，亦分呈嗎啡或安非他命陽性反應，復有台中市衛生局煙毒尿
    液檢驗成績書二件、台中縣衛生局檢驗尿水報告書一件等附卷可稽。另查獲之粉
    末確為毒品海洛因，亦有法務部調查局鑑定通知書三件附卷足憑。被告犯罪事證
    明確，犯行堪以認定。
二、被告行為後，毒品危害防制條例已於八十七年五月二十日公布，自同月二十二日
    起施行，以之與行為時之舊法肅清煙毒條例（或麻醉藥品管理條例）相比較結果
    ，以裁判時之新法即毒品危害防制條例之規定有利於被告，自應適用該新法。核
    被告所為，係犯毒品危害防制條例第十條第一項及第二項之罪。其持有第一級毒
    品及第二級毒品之低度犯行應為較高度之施用毒品犯行所吸收，均不另論罪。又
    其先後多次施用第一級毒品、第二級毒品之行為，犯罪構成要件相同，顯均係基
    於概括犯意為之，均為連續犯以一罪論。被告於八十二年間因違反麻醉藥品管理
    條例案件，經臺灣臺北地方法院判處有期徒刑六月確定，於八十三年十一月十四
    日執行完畢，有本院全國前案紀錄表在卷可稽，其於有期徒刑執行完畢後，五年
    以內再犯本件有期徒刑以上之罪，均為累犯，均應依法加重其刑。被告經本院依
    職權裁定送觀察勒戒後，認有繼續施用毒品傾向，再裁定施以強制戒治，於執行
    滿三個月後，因無繼續執行之必要，經本院裁定停止戒治，所餘戒治期間，付保
    護管束，茲以保護管束期間已期滿，有本院裁定、戒治執行指揮書及回證、臺灣
    臺中戒治所八十八年十一月四日中戒教一○八八號函暨所附資料等在卷可參，應
    依法為免刑之判決。原審予以論罪科刑固非無見，惟原判決未及依修正後之毒品
    危害防制條例之規定為免刑之判決容有可議，被告上訴意旨，指摘原判決不當，
    為有理由，應由本院將原判決關於此部分撤銷，而為免刑之判決。又扣案之上開
    毒品應依同條例第十八條第一項前段之規定，宣告沒收銷燬之。扣案之其餘物品
    ，為被告所有供犯罪所用之物，業據被告供明在卷，併依法宣告沒收。
三、檢察官移送併辦部分，因與已起訴部分有連續犯之裁判上一罪關係，為起訴效力
    所及，本院自得一併審理，附此敘明。
四、據上論斷，應依刑事訴訟法第三百六十九條第一項前段、第三百六十四條、第二
    百九十九條第一項但書，毒品危害防制條例第十條第一項、第二項、第二十三條
    第一項、第三十五條第三款、第十八條第一項前段，刑法第十一條前段，第二條
    第一項前段、第五十六條、第四十七條、第三十八條第一項第二款，判決如主文
    。
本案經檢察官甲○○到庭執行職務。
中      華      民      國    八十九     年      九     月      七      日
                                  臺灣高等法院臺中分院刑事第五庭
                                        審判長法  官  吳  火  川
                                              法  官  姚  勳  昌
                                              法  官  郭  同  奇
右正本證明與原本無異。
施用第一級毒品部分得上訴。
施用第二級毒品部分不得上訴。
如不服本判決應於收受送達後十日內向本院提出上訴書狀，其未述上訴之理由者並
得於提起上訴後十日內向本院補提理由書（均須按他造當事人之人數附繕本）。
                                              書記官  康  孝  慈
中      華      民      國    八十九     年      九     月      八      日
                                                                        Ｃ


司法院資訊處製作；財團法人民間司法改革基金會備份。
